臺北高等行政法院判決　　　　　　　　　　　　　　　九十年度簡字第七九七一號
　　原　　　告　甲○○
　　被　　　告　財政部臺北市國稅局
　　代　表　人　張盛和（局長）住同右
右當事人間因綜合所得稅事件，原告不服財政部中華民國九十年十一月九日台財訴字
第０九０００二四四三八號訴願決定，提起行政訴訟。本院判決如左：
　　主　文
原告之訴駁回。
訴訟費用由原告負擔。
　　事  實  及　理　由
一、事實概要：緣原告民國（下同）八十六年度綜合所得稅結算申報，經被告所屬松
    山稽徵所初查核定應納稅額為新台幣（下同）三三、四一五元，應退稅額為二八
    、八五一元，因退稅當時查有八十二年度欠稅九、三九一元及八十五年度欠稅一
    五、七二六元，經抵繳後，餘額三、七三四元，於八十七年七月二十七日劃撥至
    原告華南銀行中崙分行帳戶在案。嗣經財政部財稅資料中心歸戶交查後查獲原告
    短漏報租賃所得七八、三三一元及部分配偶營利及薪資所得，被告所屬松山稽徵
    所重新核算其應納稅額為六三、四三九元，應補徵稅額為三０、０二四元。原告
    就核定之租賃所得不服，申經復查、訴願、再訴願及發回被告重核復查決定結果
    ，准予核減租賃所得七五、七六八元，應納稅額變更為五三、五九０元，應補徵
    稅額變更為二０、一七五元，因原告八十五年度尚有應退稅款一五、七二六元，
    經抵繳後，乃發單補徵稅額四、四四九元，另依稅捐稽徵法第三十八條第三項規
    定核算行政救濟利息六七一元一併徵收。原告對被告重核復查決定結果，准予核
    減租賃所得七五、七六八元乙節，並無爭議；僅就重核復查決定應補稅額更正單
    內所載之原核定退稅二八、八五一元，主張並未收到該退稅款項云云，案經被告
    所屬松山稽徵所八十九年十二月七日及九十年一月三十日分別以財北國稅松山徵
    字第一七六一九號函及第六０二九三號函，兩次說明計算方法，原告仍表示不服
    ，向財政部提起訴願，經遭駁回，遂提起本件行政訴訟。
二、原告起訴意旨略稱，(一)被告松山稽徵所核發八十六年綜合所得核定稅額繳款書之
    繳納期限為八十八年一月十六日至八十八年一月二十五日，而通知原告八十六年
    退稅抵繳證明書日期為公庫收入日八十八年三月二十六日，核發稅額繳款書在前
    ，扺繳證明書在後，兩者相差達七十日之久，與稅捐稽徵法第二十九條之規定不
    符。(二)原告八十五年如有欠稅一五、七二六元，為何被告分別於八十七年十一月
    及八十九年七月前後兩次辦理退稅於原告？且被告核發八十六年度綜合所得稅核
    定稅額繳納款書日期為八十八年一月十六日，在辦理八十五年度綜合所得稅前後
    ，被告即知原告八十五年度有欠稅，為何不依稅捐稽徵法第二十九條之規定辦理
    ？且被告松山稽徵所未見欠稅之記錄，欠稅證據資料何在？被告所稱八十五年度
    原告欠稅一五、七二六元與事實不符。(三)重核復查決定應補稅額更正單所載之原
    核退二八、八五一元，惟核定退稅額僅三、七三四元云云。
三、按「納稅義務人應退之稅捐，稅捐稽徵機關應先抵繳其積欠。」稅捐稽徵法第二
    十九條前段定有明文。
四、本件原告八十六年度綜合所得稅前經被告所屬松山稽徵所核定應納稅額為三三、
    四一五元，應退稅額為二八、八五一元，因退稅當時查有八十二年度欠稅九、三
    九一元及八十五年度欠稅一五、七二六元，經抵繳後，餘額三、七三四元，於八
    十七年七月二十七日劃撥至原告華南銀行中崙分行帳戶在案。嗣原告八十六年度
    綜合所得稅經財政部財稅資料中心歸戶交查後查有短漏報租賃所得七八、三三一
    元，經重新核算應納稅額為六三、四三九元，應補徵稅額為三０、０二四元。原
    告不服，申經復查、訴願、再訴願及被告重核復查決定結果，准予核減租賃所得
    七五、七六八元，應納稅額變更為五三、五九０元，經扣除扣繳稅額六二、二六
    六元，併計原退稅款二八、八五一元後，應補徵稅額變更為二０、一七五元（應
    納53,590元－扣繳稅額62,266元＋原退稅款28,851元＝應補20,175元），因查得
    原告有八十五年度應退稅款一五、七二六元，經抵繳後，乃發單補徵四、四四九
    元（應補20,175元－八十五年度退稅抵繳15,726元＝發單補徵4,449元）。原告
    對被告重核復查決定結果，准予核減租賃所得七五、七六八元並無爭議，惟另就
    重核復查決定應補稅額更正單內所載之原核定退稅二八、八五一元，申請退還，
    案經被告所屬松山稽徵所八十九年十二月七日及九十年一月三十日分別以財北國
    稅松山徵字第一七六一九號函及第六０二九三號函，兩次說明計算方法，即原告
    八十六年度綜合所得稅重核復查決定結果，其應補徵稅額變更為二０、一七五元
    ，因原告八十五年度尚有應退稅款一五、七二六元，經抵繳後乃發單補徵四、四
    四九元，被告所屬松山稽徵所遂否准原告之申請。茲原告仍執前詞，主張核定通
    知書記載原退稅額二八、八五一元，被告所屬松山稽徵所不按年度方式退還其稅
    款，不符稅捐稽徵法之規定云云，循序提起訴願、行政訴訟，以為爭議。經查，
    本件原告對核定之稅款並無爭議，惟就重核復查決定應補稅額更正單內所載八十
    六年度核定退稅二八、八五一元，申請依此金額退還，惟查系爭退稅款二八、八
    五一元，因退稅當時經電腦查得原告有八十二年度欠稅九、三九一元及八十五年
    度欠稅一五、七二六元，經抵繳後，餘額三、七三四元，已於八十七年七月二十
    七日劃撥至原告華南銀行中崙分行帳戶，並經原告同年月二十七日兌領在案；嗣
    關於八十二年度綜合所得稅原認有欠稅而以系爭退稅款抵繳之九、三九一元，因
    事後更正，註銷該欠稅而造成溢繳，已於八十九年七月十九日填發國庫退稅支票
    ，並經原告同年八月七日兌領，原告對此亦不爭執；關於八十五年度綜合所得稅
    原認欠稅而以系爭退稅款抵繳之一五、七二六元，亦因事後更正，註銷該欠稅而
    造成溢繳，然被告於辦理退稅時，經查得原告八十六年度有欠稅（即本件重核復
    查決定後應補徵之稅款二０、一七五元），乃將該應退稅款一五、七二六元全數
    用於抵繳八十六年度欠稅（經退稅抵繳後，發單補徵稅額四、四四九元），此有
    八十六年度綜合所得稅重核復查決定應補稅額更正註銷單影本附被告行政訴訟答
    辯案卷可稽，足見被告最終認定原告於八十二及八十五年度並無欠稅。綜上，系
    爭八十六年度綜合所得稅原退稅款二八、八五一元，原告或已兌領（3,734元＋
    9,391元＝13,125元）或已由被告依法辦理抵繳八十六年度欠稅之一部（15,726
    元），已無剩餘。從而被告否准原告申請退還復查決定應補稅額更正單內所載之
    原核定退稅額二八、八五一元，揆諸前揭規定，並無不合，訴願決定予以維持，
    亦無違誤，原告起訴意旨仍執前詞聲明將之一併撤銷，難認有理由，應予駁回。
    又本件依卷內資料，事證已臻明確，爰不經言詞辯論為之。
據上論結，本件原告之訴為無理由，爰依行政訴訟法第二百三十三條第一項、第九十
八條第三項前段，判決如主文。
中　　華　　民　　國　　九十一　　　年　　　十一　　　月　　　二十八　　日
                                  臺北高等行政法院  第三庭
      　　　　　　　　　　　　　　　　　　　　      法　官　林文舟
右為正本係照原本作成。
本件以訴訟事件所涉及之法律見解具有原則性者為限，始得於本判決送達後二十日
內向本院提出上訴狀並表明上訴理由，如已於本判決宣示後送達前提起上訴者，應
於判決送達後二十日內補具上訴理由（均按他造人數附繕本），且經最高行政法院
許可後方得上訴。
中　　華　　民　　國　　九十一　　　年　　　十一　　　月　　　二十八　　日
                                                    書記官  余淑芬
